【裁判字號】    89,易,215
【裁判日期】    890314
【裁判案由】    竊盜
【裁判全文】
臺灣屏東地方法院刑事判決                          八十九年度易字第二一五號
    公訴人  臺灣屏東地方法院檢察署檢察官
    被  告  乙○○
右列被告因竊盜案件，經檢察官提起公訴（八十八年度偵字第六七一八號），本院判
決如左：
     主  文
乙○○竊盜，處有期徒刑肆月。
     事  實
一、乙○○意圖為自己不法之所有，於民國八十七年五月間某日，在屏東縣鹽埔鄉○○村○○路丁○○之父種植之芒果園，竊取丁○○之父所有之芒果約一桶得手，
    經丙○○當場發現。
二、案經丁○○訴由臺灣屏東地方法院檢察署檢察官偵查起訴。
     理  由
一、訊據被告乙○○矢口否認竊盜犯行，辯稱：其患有類風濕關節炎，經醫生指示禁
    食芒果，丁○○因竊取其子甲○○種植之檳榔經判處有期徒刑八月確定，乃懷恨
    誣陷被告云云。經查，右揭事實業據丁○○、證人丙○○分別於警偵訊及本院訊
    問、審理中陳述綦詳（見八十八年八月十一日、同年九月八日、九月二十二日、
    十月二十七日、偵訊筆錄、本院八十九年三月三日審判筆錄）；而被告與丙○○
    並無恩怨乙節，亦據被告於本院審理中陳述在卷（見本院八十九年三月三日審判
    筆錄），參以證人丙○○於偵訊及本院審理中迭次證稱被告竊取前開芒果之情，
    前後證詞一致，且與被告並無恩怨亦無誣陷之情，而被告雖辯稱其患有類風濕關
    節炎，經醫生指示禁食芒果，並提出全民健康保險證明卡為證，惟被告竊取芒果
    與嗣後由何人食用，及其本身是否得以食用並無關涉，足認證人丙○○之證詞堪
    以採信；次查，甲○○種植之檳榔園與丁○○之父種植之芒果園相距甚近（在對
    面），業據被告及其子甲○○分別於偵訊及本院審理中陳述在卷（見八十八年十
    月二十七日偵訊筆錄、本院八十九年三月三日審判筆錄）；而丁○○於八十八年
    六月十七日十六時三十分許，竊取甲○○種植之檳榔乙節，有本院及臺灣高等法
    院高雄分院判決可參，衡諸丁○○不選擇於不易為人察覺之夜間下手竊取，反選
    擇於極易為人發覺之日間竊取甲○○種植之檳榔，且其竊取檳榔之時間亦在被告
    竊取芒果之後，足認丁○○所稱係為報復甲○○之父乙○○竊取丁○○之父種植
    之芒果，始竊取甲○○種植之檳榔等語，堪以採信。綜上所述，足認被告確有竊
    取前開芒果犯行。被告前開所辯顯係卸責之詞，不足採信。綜上以觀，事證明確
    ，被告犯行堪以認定。
二、核被告乙○○所為，係犯刑法第三百二十條第一項之竊盜罪。茲審酌被告未有前
    科，素行良好，有臺灣高等法院被告全國前案紀錄表在卷可考，其因一時貪念竊
    取他人財物，所生危害及犯罪情節非鉅，被告犯後飾詞狡辯等一切情狀，爰量處
    如主文所示之刑，以示懲儆。
據上論斷，應依刑事訴訟法第二百九十九條第一項前段，刑法第三百二十條第一項、
，罰金罰鍰提高標準條例第一條前段，判決如主文。
本案經檢察官許英輝到庭執行職務
中      華      民      國    八十九    年      三      月     十四     日
                                      臺灣屏東地方法院刑事第二庭
                                          法  官  林麗玉
右判決正本證明與原本無異。
對於本判決如有不服應於收受送達後十日內向本院提出上訴書狀上訴於台灣高等法院
高雄分院並按他造當事人之人數附具繕本。
                                          書記官  徐水英
中      華      民      國    八十九    年      三      月     十四     日
附錄本判決論罪之法條：
刑法第三百二十條第一項：
意圖為自己不法之所有或第三人不法之所有，而竊取他人之動產者，為竊盜罪，
處五年以下有期徒刑、拘役或五百元以下罰金。


司法院資訊處製作；財團法人民間司法改革基金會備份。
